【裁判字號】    89,交上訴,78
【裁判日期】    891221
【裁判案由】    公共危險
【裁判全文】
臺灣高等法院高雄分院刑事判決                    八十九年度交上訴字第七八號
    上 訴 人  丁○○
    即 被 告
右上訴人因甲共危險案件，不服臺灣屏東地方法院八十九年度交訴字第一一三號中華
民國八十九年九月七日第一審判決（起訴案號：臺灣屏東地方法院檢察署八十九年度
偵字第二七九六號），提起上訴，本院判決如左：
      主  文
原判決撤銷。
丁○○駕駛動力交通工具肇事，致人受傷而逃逸，處有期徒刑壹年貳月。
      事  實
一、丁○○於民國（下同）八十九年四月二十日（起訴書誤載為五月一日）下午三時
    五十分許，駕駛屬於動力交通工具之車號ＶＥ－５２８７號自小客貨車，沿屏東
    縣車城鄉○○路由南向北行駛，途經海口路北上五甲尺處時，因超車不當及未注
    意車前狀況，而撞及沿上開道路同向行駛，由丙○○所駕駛後載乙○○之車號Ｐ
    ＹＤ－０４０號重型機車，造成丙○○受有右前額撕裂傷３×１甲分、左前額撕
    裂傷７×１×１甲分、舌頭撕裂傷２×１×１甲分、左肘擦傷及右膝擦傷，乙○○受有臉部及左臂多處擦傷等之傷害（過失傷害部分經丙○○、乙○○撤回告訴
    後，由檢察官另為不起訴處分）；丁○○於肇事致丙○○、乙○○二人受有前述
    傷害後，竟未留置現場採取任何救助措施，反以腳踩油門加速逃逸，經路人記下
    車號報警循線查獲。
二、案經屏東縣警察局恆春分局移送台灣屏東地方法院檢察署檢察官偵查起訴。
     理  由
一、訊據上訴人即被告丁○○固不諱言有於前開時地，曾在該輛撞傷被害人等之車號
    ＶＥ－５２８７號自小客貨車上，惟否認有肇事逃逸之犯行，辯稱：該輛汽車係
    由李明智所駕駛，並非為其所駕駛，其在警訊中之供述係遭刑求云云。然查，被
    告於於前開時地駕車撞傷被害人等後，未下車救助被害人等，卻即駕車離去之事
    實，業據被害人丙○○、乙○○先後分別於警、偵訊中指述明確，而乙○○於原
    審更明確指稱：「撞我們的那輛車也失控打滑停在機車道上，我立刻上前去看那
    部撞我的車，車上僅一人，且尚坐在駕駛座上不下車，我要把他拖下車，他是我
    們同村的人，即是丁○○，但他仍不下車，且加速向南逃逸」等語（見原審卷第
    二十四頁背面），且當庭指認被告之照片，況被害人等雖均向被告提出傷害之告
    訴，然因認被告並無資力可以賠償其二人之損失，故而於偵查中即對被告撤回告
    訴，此亦經乙○○於原審審理中陳明，是被害人等既對於被告無所求，自亦無憑
    白誣陷被告之必要，是其證詞均應堪採信；次查，被告先於警訊中供稱：該車確
    為其所駕駛，並稱未載人同行等語，然於偵訊中改稱：該車非其所駕駛，並稱其
    曾於離開肇事地點後，自行以其0000000000號行動電話向枋寮分局報
    警云云，又於原審審理中改稱：其並非以行動電話報案，而係向路旁民宅借用電
    話報案云云，嗣於本院審理時又改稱該車係李明智所駕駛，而其係打甲共電話報
    案的云云，供述前後不一，顯見其對實情有所隱瞞，已難採信，而其於偵查中所
    稱曾以其上開行動電話報警乙節，業經檢察官向台灣大哥大股份有限甲司調閱該
    門號行動電話於案發當日之通聯記錄，並無報案之紀錄，此有通聯紀錄一紙附卷
    可證，被告復無法提供李明智之年籍、住所以供本院查證，顯見被告此部份所辯
    殊無可採；又被告於本院審理時雖辯稱其於警訊中之供述係遭刑求，惟經本院傳
    訊證人即警員張丞智已到庭否認有對被告刑求，且稱被告已承認肇事，證據都已
    確鑿，沒有必要刑求等語（見本院八十九年十一月二十二日訊問筆錄），是被告
    所辯警訊時遭刑求一節，亦無足採。此外並有道路交通事故調查報告表一紙、乙○○及丙○○之診斷證明書各一紙及現場照片十張附卷可稽，事證明確，被告犯
    行洵堪認定。
二、核被告丁○○所為，係犯刑法第一百八十五條之四之肇事逃逸罪。
三、原審對被告丁○○予以論罪科刑，固非無見，惟查本件被告犯罪時間係八十九年
    四月二十日下午三時五十分，此據被告及被害人丙○○、乙○○分別於警訊時陳
    明在卷，是起訴書所記載犯罪時間為「八十九年五月一日」，顯屬誤載，原審亦
    認定犯罪時間為八十九年五月一日，即屬有誤，被告上訴意旨，否認犯罪，雖無
    理由，惟原判決既有上開可議，仍應由本院將原判決予以撤銷改判，審酌被告前
    有違反麻醉藥品管理條例、傷害、竊盜等多項前科，此有其前科表為憑，素行不
    佳、犯罪手段、駕車肇事致被害人等受傷且使被害人丙○○昏迷在先，復經被害
    人乙○○上前要求被告救助後，仍未下車救助，反而疾駛逃逸，致被害人等之身
    體及生命於危險狀態下而不顧，所生危害非輕及其犯後一再飾詞否認及迄未對被
    害人等為道歉或賠償之態度等一切情狀，量處有期徒刑一年二月。
據上論結，應依刑事訴訟法第三百六十九條第一項前段、第三百六十四條、第二百九
十九條第一項前段，刑法第一百八十五條之四，判決如主文。
本案經檢察官林炳雄到庭執行職務。
中    華    民    國     八十九     年      十二      月     二十一   日
                              臺灣高等法院高雄分院刑事第七庭
                                  審判長法官  王光照
                                        法官  黃仁松
                                        法官  黃憲文
右正本證明與原本無異。
如不服本判決，應於判決送達後十日內向本院提出上訴狀，其未述理由者並應於提
出上訴狀後十日內向本院補提理由書（應附繕本)。
                                      書記官  黃玉珠
中    華    民    國     八十九     年      十二      月     二十六   日
附錄論罪法條：
中華民國刑法第一百八十五條之四
駕駛動力交通工具肇事，致人死傷而逃逸者，處六月以上五年以下有期徒刑。
                                                                       Ｊ


司法院資訊處製作；財團法人民間司法改革基金會備份。
